# 政府替企业承担债务

提问人：dragonrising 时间：2014-03-10 23:19:11
政府替一城投企业承担债务，什么时候能计入资本公积，该笔款项需要提取企业所得税吗

回答人：chenyiwei
城投类公司如何区分政府资本性投入和政府补助是个难题。由于这类企业“政企不分”的体制原因，其与所属政府部门的关系远远比一般国企更密切，有时难以准确区分待偿债是政府对企业的资本投入还是政府补助。 可以考虑的思路包括：分析相关项目是否完全采用市场化运作；政府代偿债的安排是否在最初的项目合同中即已约定，还是为了解决企业的资金困难而临时安排；政府是否同时为其他条件和情况类似的非城投企业提供了类似的援助；等等。